【裁判字號】    95,簡上,78
【裁判日期】    950807
【裁判案由】    詐欺
【裁判全文】
臺灣花蓮地方法院刑事判決              95年度簡上字第78號
上  訴  人
即  被  告  甲○○
上列上訴人因詐欺案件，不服本院花蓮簡易庭95年度花簡字第
399號中華民國95年5月22日第一審判決（聲請簡易判決處刑案號
：94年度偵字第773 號），提起上訴，本院管轄之第二審合議庭
判決如下：
    主  文
上訴駁回。
甲○○緩刑貳年。
    事實及理由
一、本案經本院審理結果，認第一審簡易庭判決上訴人即被告甲
    ○○共同意圖為自己不法之所有，以詐術使人將本人之物交
    付罪名，量處有期徒刑5月，如易科罰金，以（銀元）300元
    折算1 日，認事用法及量刑均無不當，應予維持，並引用第
    一審簡易判決書記載之事實、證據及理由。
二、被告上訴意旨略以：其坦承犯行，惟已賠償被害人邱慧娟所
    受損失，被害人亦表示已釐清本件誤會，不願再追究，且其
    無前科，犯後已知錯，懇請酌輕量刑，並給予緩刑之機會等
    語。
三、經查：被告就本案犯罪事實坦承不諱，對原審判決認定之犯
    罪事實亦無爭執。惟關於刑之量定，係實體法上賦予法院得
    為自由裁量之事項，倘其未有逾越法律所規定之範圍，或濫
    用其權限，即不得任意指摘為違法，原審量定刑期，已審酌
    被告各種犯罪情狀，是被告請求酌輕量刑等語，為無理由，
    應予以駁回。又被告行為後，刑法部分條文及刑法施行法業
    於民國94年2月2日經總統令修正公布，並於95年7月1日施行
    ，又參酌最高法院95年5月23日刑事庭第8次會議決議中關於
    法律變更之比較適用原則：刑法（乃指修正後之現行法）第
    2條第1項之規定，係規範行為後法律變更所生新舊法律比較
    適用之準據法，於刑法施行後，應適用該法第2條第1項之規
    定，為「從舊從輕」之比較；另於比較時應就罪刑有關之共
    犯、未遂犯、想像競合犯、牽連犯、連續犯、結合犯，以及
    累犯加重、自首減輕暨其他法定加減原因（如身分加減）與
    加減比例等一切情形，本於統一性及整體性原則，綜其全部
    罪刑之結果而為比較。本案涉及法律變更部分經附表一所示
    比較新舊法之結果，修正後之規定並非較有利於被告，是依
    刑法第2條第1項前段規定，有關修正部分自應一體適用修正
    前刑法之規定。原審雖未及比較上揭新舊法之規定，然經本
    院比較新舊法之結果，仍應適用被告行為時之法律，亦即原
    審判決適用之法律並無不當，仍應予維持。
四、末查，被告未曾受有期徒刑以上刑之宣告，有臺灣高等法院
    被告前案紀錄表乙份在卷可參，其於案發後已賠償被害人損
    失，被害人亦表示已釐清本件誤會，不願再追究，業據被害
    人邱慧娟陳稱在卷（94年偵字第773號偵查卷第5頁），並有
    刑事撤回告訴聲請狀乙紙在卷可憑（同上揭偵查卷第32頁）
    ，被告因一時失慮而誤觸刑章，歷此偵審教訓，應知謹慎而
    無再犯之虞，本院認其所受宣告之刑以暫不執行為適當，經
    附表二所示針對緩刑規定比較新舊法後，爰依修正前刑法第
    74條第1款規定，併予諭知緩刑2年，以啟自新。
據上論斷，應依刑事訴訟法第455條之1第3項、第368條、第373
條，刑法第2條第1項前段，修正前刑法第74條第1款，判決如主
文。
本案經檢察官李子春到庭執行職務。
中    華    民    國    95    年    8     月    7     日
                           台灣花蓮地方法院刑事第一庭
                                 審判長法  官  張健河
                                       法  官  李世華
                                       法  官  吳韻馨
上列正本證明與原本無異。
本件不得上訴。
                                       書記官
中    華    民    國   95     年    8     月    7     日
附表一：
┌───┬───────┬────────┬──────┐
│比較  │修正前刑法於本│（修正後）刑法於│依從舊從輕原│
│法條  │案適用之法律效│本案適用之法律效│則比較結果  │
│      │果            │果              │            │
├───┼───────┼────────┼──────┤
│刑法第│依罰金罰鍰提高│依刑法施行法第1 │二者規定適用│
│339條 │標準條例第1條 │條之1第1項及第2 │結果並無不同│
│第1項 │前段規定，罰金│項前段規定，罰  │，則本件應依│
│      │1000銀元提高10│金1000銀元經換算│被告行為時之│
│      │倍為銀元10000 │貨幣單位為新臺幣│舊法即罰金罰│
│      │元，即新臺幣  │後再提高30倍，即│鍰提高標準條│
│      │30000元       │新臺幣30000元   │例第1條前段 │
│      │              │                │為法條適用依│
│      │              │                │據          │
├───┼───────┼────────┼──────┤
│刑法第│罰金10000銀元 │依刑法施行法第1 │二者規定適用│
│339條 │即新臺幣30000 │條之1第1項及第2 │結果並無不同│
│之2第1│元（本條86年10│項但書規定，罰金│            │
│項    │月8日修正，故 │10000銀元經換算 │            │
│      │無庸依罰金罰鍰│貨幣單位為新臺幣│            │
│      │提高標準條例第│後再提高3倍，即 │            │
│      │1條前段規定提 │新臺幣30000元   │            │
│      │高10倍）      │                │            │
│      │              │                │            │
├───┼───────┼────────┼──────┤
│刑法第│二人以上共同「│ 二人以上共同「 │二者僅法條文│
│28條  │實施」犯罪之行│ 實行」犯罪之行 │字修正，適用│
│      │為者，皆為正犯│ 為者，皆為正犯 │結果並無不同│
├───┼───────┼────────┼──────┤
│刑法第│適用牽連犯之規│刪除牽連犯之規定│本條從修正前│
│55條  │定，從一重處斷│，屬於2罪併罰， │刑法較有利於│
│      │              │得定2罪刑合併之 │被告        │
│      │              │刑期以下        │            │
├───┼───────┼────────┼──────┤
│刑法第│依修正前罰金罰│如易科罰金，以新│本條從修正前│
│41條第│鍰提高標準條例│臺幣1000元、2000│刑法較有利於│
│1項前 │第2條（現已刪 │元或3000元折算1 │被告        │
│段    │除）規定，易科│日              │            │
│      │罰金數額提高為│                │            │
│      │100倍，如易科 │                │            │
│      │罰金，以銀元  │                │            │
│      │300元即新臺幣 │                │            │
│      │900元折算1日  │                │            │
├───┴───────┴────────┴──────┤
│綜合比較結果：修正後之刑法並非較有利於被告，故本案有關│
│修正部分應一體適用修正前刑法。                        │
└───────────────────────────┘
附表二：
┌───┬───────┬────────┬──────┐
│比較  │修正前刑法於本│（修正後）刑法於│依從舊從輕原│
│法條  │案適用之法律效│本案適用之法律效│則比較結果  │
│      │果            │果              │            │
├───┼───────┼────────┼──────┤
│刑法第│被告之行為，得│被告之行為，得宣│被告之行為，│
│74條第│宣告緩刑，惟緩│告緩刑，惟緩刑得│均得宣告緩刑│
│1款   │刑不附條件    │附條件履行負擔  │，惟（修正後│
│      │              │                │）刑法尚得宣│
│      │              │                │告附條件之緩│
│      │              │                │刑，故本案適│
│      │              │                │用（修正後）│
│      │              │                │刑法未較有利│
│      │              │                │於被告，應適│
│      │              │                │用行為時即修│
│      │              │                │正前刑法之規│
│      │              │                │定          │
├───┴───────┴────────┴──────┤
│綜合比較結果：                                        │
│本案綜其全部罪刑之比較，有關緩刑之規定（修正後）刑法未│
│較有利於被告，故本案應一體適用行為時法即修正前刑法之規│
│定。                                                  │
└───────────────────────────┘


司法院資訊處製作；財團法人民間司法改革基金會備份。
